---
urlcolor: blue   
linkcolor: blue
citecolor: blue
toccolor: blue
output:
  pdf_document:
    toc: true
    number_sections: true
    toc_depth: 3
lang: fi
documentclass: book
bibliography: [packages.bib, lahteet.bib]
fontsize: 12pt
classoption: a4paper, twoside
github-repo: rintakumpu/progradu
---

\setlength\parindent{24pt}
\setlength\parskip{3pt}

```{r setup, include=FALSE, cache=FALSE}

    #number_sections: true
    #toc_depth: 3

#Knitr options
knitr::opts_chunk$set(echo = FALSE, fig.width=3, fig.height=2.8, fig.show='hold', fig.align='center', warning = FALSE, cache = TRUE, cache.path = 'output/cache/', fig.path = 'output/figures/')

# Used libraries
library(knitr) # For creating PDF
library(kableExtra)
library(pander)
library(bookdown)
library(styler)
library(fuzzyjoin)
library(tidyverse)
library(gridExtra)
library(terra)
library(raster)
library(corrplot)
library(galoRe)
library(ggcorrplot)
library(reticulate)
library(keras3)
library(pwr)
library(libgeos)
library(lme4)
library(microbenchmark)
library(ggpubr)

# Automatically create a bib database for R packages
knitr::write_bib(c(
  .packages(), 'bookdown', 'knitr', 'rmarkdown', 'pander'
), 'packages.bib')
```

\chapter{Johdanto}

Hiukkassuotimet ovat joukko Monte Carlo -algoritmeja, joiden avulla voidaan ratkaista niin kutsuttu suodinongelma, kun ongelma on epälineaarinen ja/tai ongelmaan liittyvä kohina ei noudata normaalijakaumaa. Hiukkassuotimille on lukuisia sovelluksia esimerkiksi Bayesilaisessa tilastotieteessä, fysiikassa ja robotiikassa.

Tämän tutkielman tavoitteena on esittää pääpiirteittään hiukkassuotimien sekä näihin läheisesti liittyvien hiukkassiloittimien teoria. Lisäksi tutkielmassa käsitellään joitakin menetelmäperheeseen kuuluvia algoritmeja ja sovelletaan näitä sisätilapaikannuksessa. 

Tutkielman ensimmäisessä luvussa kuvataan yleisellä tasolla sekä suodinongelma että sen ratkaisujen historiaa. Lisäksi esitetään joitakin Monte Carlo -menetelmiin liittyviä yleisiä tuloksia sekä Bayesilainen viitekehys suodinongelmalle. Toisessa luvussa kuvataan kaksi hiukkassuodinalgoritmia, saapasremmisuodin sekä SIR-algoritmi ja käsitellään hiukkassuotimen varianssin estimointia. Kolmannessa luvussa tarkastellaan siloitteluongelmaa ja esitetään hiukkassiloitinalgoritmeja ongelman ratkaisemiseksi. Neljäs luku keskittyy hiukkassuotimen käyttöön empiirisessä BLE/AoA-teknologiaan perustuvassa sisätilapaikannussovelluksessa. Luvussa käsitellään lisäksi sisätilapaikannuksessa hyödynnettävää karttasovitusalgoritmia.

Hiukkassuodin- ja hiukkassiloitinalgoritmien osalta tutkielman esitykset seuraavat erityisesti Särkän kirjaa \textit{Bayesian Filtering and Smoothing} (2013) [@sarkka-2013], Gustafssonin artikkelia "Particle Filter Theory and Practice with Positioning Applications" (2010) [@gustafsson-2010] sekä Cappén, Godsillin ja Moulines'n  artikkelia "An overview of existing methods and recent advances in sequential Monte Carlo" (2007) [@cappe-2007]. Hiukkassuotimien varianssin estimointi seuraa Whiteleyn ja Leen artikkelia "Variance estimation in the particle filter" (2018) [@Lee-2018] sekä Doucin ja Olssonin artikkelia "Numerically stable online estimation of variance in particle filters" (2019) [@olsson-2019]. 

\section{Notaatioista}

Tutkielmassa käytetään seuraavia yleisiä notaatioita. Hiukkassuotimien vektoreita merkitään pienellä kursivoidulla kirjaimella $x$, $y$ ja $w$. Hiukkassuotimen hiukkaset sisältäviä vektoreita merkitään $x_k^i$, missä alaindeksi viittaa aika-askeleeseen $k=\{1,\ldots,T\}$ ja yläindeksi partikkeliin $i$, missä $i=\{1,\ldots,N\}$. Vastaavasti aika-askeleiden $k, k=\{1,\ldots,T\}$ havainnot sisältäviä vektoreita merkitään $\{y_1,\ldots,y_k\}$ ja painovektoreita $w_k$.

Pienin kursivoiduin kirjaimin viitataan myös funktioihin ja reaaliarvoisiin skalaareihin. Pienet kirjaimet $f$, $h$, $g$, $p$ ja $q$ on varattu ensisijaisesti funktioille, $p$ ja $q$ erityisesti tiheysfunktioille. Skalaareihin viitataan myös isoilla kursivoiduilla kirjaimilla, esimerkiksi $T$ ja $N$. Joukkoihin viitataan niin ikään isoilla kursivoiduilla kirjaimilla, esimerkiksi $S$. Se, käytetäänkö isoa kursivoitua kirjainta ilmaisemaan skalaaria vai joukkoa ilmenee asiayhteydestä. Matriiseja merkitään isolla lihavoidulla kirjaimella, esimerkiksi $\mathbf{X}$. Prosesseihin viitataan alaindeksoidulla isolla kirjaimella, esimerkiksi $X_k$.  Taulukossa \@ref(tab:notaatiot) esitetään tarkemmin tutkielman keskeisimmät merkinnät. Taulukossa \@ref(tab:lyhenteet-ja-symbolit) esitetään tutkielmassa käytetyt lyhenteet.

```{r notaatiot, tidy=FALSE}
notaatiot <- as.data.frame(matrix(ncol=2,nrow=0))
colnames(notaatiot) <- c("Merkintä", "Selitys")
notaatiot[nrow(notaatiot)+1,] <- linebreak(c("$1:k$", "$1,\\ldots,k$"))
notaatiot[nrow(notaatiot)+1,] <- linebreak(c("$k$", "Aika-askel, skalaari, $k={1,\\ldots,T}$"))
notaatiot[nrow(notaatiot)+1,] <- linebreak(c("$N$", "Hiukkassuotimen käyttämä partikkelien lukumäärä / otoskoko"))
notaatiot[nrow(notaatiot)+1,] <- linebreak(c("$x^i_k$", "Hiukkassuotimen hiukkaset sisältävä vektori,\nalaindeksi $k$ määrittää aika-askeleen,\nyläindeksi $i={1,\\ldots,N}$ partikkelin"))
notaatiot[nrow(notaatiot)+1,] <- linebreak(c("$y_k$", "Havainnot sisältävä vektori, $k$ määrittää aika-askeleen"))
notaatiot[nrow(notaatiot)+1,] <- linebreak(c("$w^i_k$", "Hiukkassuotimen painovektori, indeksit kuten hiukkasvektorissa"))
notaatiot[nrow(notaatiot)+1,] <- linebreak(c("$p(x), q(x)$", "$x$:n tiheysfunktioita"))
notaatiot[nrow(notaatiot)+1,] <- linebreak(c("$\\hat{p}(x), \\hat{q}(x)$", "$x$: tiheysfunktion estimaatteja"))
notaatiot[nrow(notaatiot)+1,] <- linebreak(c("$p(x|y)$", "$x$:n tiheysfunktio ehdolla $y$"))
notaatiot[nrow(notaatiot)+1,] <- linebreak(c("$x_{k|k-1}$", "$x_k$:n arvo ehdollistettuna arvoilla aika-askeleeseen $k-1$ asti"))
notaatiot[nrow(notaatiot)+1,] <- linebreak(c("$\\mathbb{E}[x]$", "$x$:n odotusarvo"))
notaatiot[nrow(notaatiot)+1,] <- linebreak(c("$\\mathbb{E}[x|y]$", "$x$:n ehdollinen odotusarvo ehdolla y"))
notaatiot[nrow(notaatiot)+1,] <- linebreak(c("$\\mathbf{X}$", "Matriisi"))
notaatiot[nrow(notaatiot)+1,] <- linebreak(c("$\\mathbf{X}^\\top$", "Matriisin $\\mathbf{X}$ transpoosi"))
notaatiot[nrow(notaatiot)+1,] <- linebreak(c("$\\mathbf{\\Sigma}$", "Kovarianssimatriisi"))
notaatiot[nrow(notaatiot)+1,] <- linebreak(c("$\\text{tr}(\\mathbf{X})$", "Matriisin $\\mathbf{X}$ jälki"))
notaatiot[nrow(notaatiot)+1,] <- linebreak(c("$\\delta(x)$", "Diracin deltafunktio"))
notaatiot[nrow(notaatiot)+1,] <- linebreak(c("$\\text{log}(x)$", "Luonnollinen logaritmifunktio"))
notaatiot[nrow(notaatiot)+1,] <- linebreak(c("$\\text{Var}(x)$", "Varianssifunktio"))
notaatiot[nrow(notaatiot)+1,] <- linebreak(c("$\\text{id}(x)$", "Identiteettifunktio"))
notaatiot[nrow(notaatiot)+1,] <- linebreak(c("$\\text{erf}(x)$", "Virhefunktio"))
notaatiot[nrow(notaatiot)+1,] <- linebreak(c("$\\mathcal{O}(\\cdot)$", "Algoritmin asymptoottisen suoritusajan Ordo-notaatio,\nsuoritusajan mielessä pahin mahdollinen tapaus"))
notaatiot[nrow(notaatiot)+1,] <- linebreak(c("$\\mathcal{N}(\\mu, \\sigma^2)$", "Normaalijakauma, keskiarvoparametri $\\mu$, varianssiparametri $\\sigma^2$"))
notaatiot[nrow(notaatiot)+1,] <- linebreak(c("$\\mathcal{U}(a, b)$", "Jatkuva tasajakauma, välin rajaavat parametrit $a$ ja $b$"))
notaatiot[nrow(notaatiot)+1,] <- linebreak(c("$X_k$", "Dynaaminen prosessi"))
notaatiot[nrow(notaatiot)+1,] <- linebreak(c("$\\hat{X}_k$", "Dynaamisen prosessin estimaatti"))
notaatiot[nrow(notaatiot)+1,] <- linebreak(c("$\\int f(x)dx$", "Funktion $f(x)$ Lebesguen integraali yli $\\mathbb{R}^n$"))
notaatiot[nrow(notaatiot)+1,] <- linebreak(c("$\\mathbb{P}(X)$", "Todennäköisyysfunktio $\\mathcal{A}\\rightarrow\\mathbb{R}$"))
notaatiot[nrow(notaatiot)+1,] <- linebreak(c("$\\mathcal{A}$", "$\\sigma$-algebra"))
notaatiot[nrow(notaatiot)+1,] <- linebreak(c("$\\mathbb{R}$", "Reaalilukujen joukko"))
notaatiot[nrow(notaatiot)+1,] <- linebreak(c("$\\mathbb{R}^n$", "n-ulotteinen vektoriavaruus"))
notaatiot[nrow(notaatiot)+1,] <- linebreak(c("$\\mathcal{B}(X)$", "Borel-mitta, pienin $X$:n avoimet joukot sisältävä $\\sigma$-algebra"))
notaatiot[nrow(notaatiot)+1,] <- linebreak(c("$\\propto$", "Yhtäsuuruus normalisoivaa vakiota huomioimatta"))
notaatiot[nrow(notaatiot)+1,] <- linebreak(c("$\\emptyset$", "Tyhjä joukko"))
notaatiot[nrow(notaatiot)+1,] <- linebreak(c("$\\Omega_k$", "Painot aika-askeleella $k$ normalisoiva tekijä"))

kableExtra::kbl(
  notaatiot, caption = 'Symbolit ja notaatiot', format="latex",
  booktabs = TRUE, escape = FALSE
)
```

```{r lyhenteet-ja-symbolit, tidy=FALSE}
lyhsym <- as.data.frame(matrix(ncol=2,nrow=1))
colnames(lyhsym) <- c("Lyhenne", "Selitys")
lyhsym[2,] <- linebreak(c("SMC", "Sequential Monte Carlo"))
lyhsym[1,] <- linebreak(c("RTSS", "Rauch-Turn-Striebel smoother"))
lyhsym[3,] <- linebreak(c("BS-PS", "Backwards simulation particle smoother"))
lyhsym[4,] <- linebreak(c("AoA", "Angle-of-Arrival"))
lyhsym[5,] <- linebreak(c("SIR", "Sequential Importance Resampling"))
lyhsym[6,] <- linebreak(c("SIS", "Sequential Importance Sampling"))
lyhsym[7,] <- linebreak(c("EKF", "Extended Kalman filter"))
lyhsym[8,] <- linebreak(c("UKF", "Unscented Kalman filter"))
lyhsym[9,] <- linebreak(c("SLF", "Statistically linearized Kalman filter"))
lyhsym[10,] <- linebreak(c("PKF", "Position Kalman filter"))
lyhsym[11,] <- linebreak(c("MC", "Monte Carlo"))
lyhsym[12,] <- linebreak(c("SNR", "Signal-to-noise ratio"))
lyhsym[13,] <- linebreak(c("ALvar", "Adaptive-Lag variance"))
lyhsym[14,] <- linebreak(c("CLE", "Chan and Lai estimate"))
lyhsym[15,] <- linebreak(c("GPS", "Global Positioning System"))
lyhsym[16,] <- linebreak(c("BLE", "Bluetooth Low Energy"))
lyhsym[17,] <- linebreak(c("GFSK", "Gaussian frequency-shift keying"))
lyhsym[18,] <- linebreak(c("OSCU", "On-site computing unit"))
lyhsym[19,] <- linebreak(c("MAC", "Medium access control address"))
lyhsym[20,] <- linebreak(c("IMU", "Inertial measurement unit"))
lyhsym[21,] <- linebreak(c("IQ, I/Q", "In-phase / Quadrature")) 
lyhsym[22,] <- linebreak(c("Lidar", "Light detection and ranging")) 
lyhsym[23,] <- linebreak(c("MUSIC, MuSiC", "MUltiple SIgnal Classification")) 
lyhsym[24,] <- linebreak(c("IoT", "Internet of Things")) 
lyhsym[25,] <- linebreak(c("OD", "Olsson and Douc")) 
lyhsym[26,] <- linebreak(c("PCB", "Printed circuit board")) 
lyhsym[27,] <- linebreak(c("GIS", "Geographic information system")) 
lyhsym[28,] <- linebreak(c("WGS", "World Geodetic System")) 
lyhsym[29,] <- linebreak(c("ToTal", "Three object Triangulation algorithm")) 
lyhsym[30,] <- linebreak(c("CSI", "Channel State Information")) 
lyhsym[31,] <- linebreak(c("ToA", "Time of Arrival")) 
lyhsym[32,] <- linebreak(c("TDoA", "Time Difference of Arrival")) 
lyhsym[33,] <- linebreak(c("RSS(I)", "Received signal strength (indicator)")) 
lyhsym[34,] <- linebreak(c("CR", "Lithium Rechargable"))
lyhsym[35,] <- linebreak(c("WB", "Walkbase"))
lyhsym[36,] <- linebreak(c("LPDDR", "Low-Power Double Data Rate"))

lyhsym_sorted <- lyhsym[order(lyhsym[,"Lyhenne"]), ]
kableExtra::kbl(
  lyhsym_sorted, caption = 'Lyhenteet', format="latex",
  booktabs = TRUE, escape = FALSE, row.names = FALSE
)
```

\section{Suodinongelma}

Stokastisten prosessien teoriassa suodinongelmaksi kutsutaan tilannetta, jossa halutaan muodostaa keskineliövirheen mielessä paras mahdollinen estimaatti jonkin järjestelmän tilan arvoille, kun ainoastaan osa tiloista voidaan havaita ja/tai havaintoihin liittyy kohinaa. Tavoitteena on toisin sanoen laskea jonkin prosessin posteriorijakauma kyseisten havaintojen perusteella. Ongelmaa havainnollistaa kaavio \ref{mallikaavio}. 

\begin{equation}\label{mallikaavio}
\begin{tikzcd}
x_1 \arrow[d] \arrow[r] & x_2 \arrow[d] \arrow[r] & x_3 \arrow[d] \arrow[r] & \ldots & \makebox[\widthof{$ \text{havainnot}$}]{$\text{piilossa olevat tilat}$} \\
y_1  & y_2  & y_3  & \ldots & \makebox[\widthof{$ \text{havainnot}$}]{$\text{havainnot}$}
\end{tikzcd}
\end{equation}

Tässä tutkielmassa keskitytään erityisesti epälineaarisen, niin kutsutun Markovin piilomallin posteriorijakauman Bayesilaiseen ratkaisuun.  Ongelmassa tiedetään, miten havaitut muuttujat $y_k$ kytkeytyvät "piilossa oleviin" tilamuuttujiin $x_k$ sekä osataan sanoa jotain tilamuuttujien todennäköisyyksistä. Oletetaan myös, että piilossa oleville tiloille $X_k$ pätee Markov-ominaisuus, jolloin kutakin hetkeä seuraava tila $x_{k+1}$ riippuu menneistä tiloista $x_{1:k-1}$ ainoastaan tilan $x_k$ välityksellä. Lisäksi havaittu tila $y_k$ riippuu tiloista $x_{k}$ ainoastaan jonkin $x_k$:n funktion kautta. Kun aika-avaruus on diskreetti ja aika-askeleella $k=\{1,\ldots,T\}$ piilossa olevan prosessin tilaa merkitään $x_k$ ja havaittua prosessia $y_k$, saadaan ongelma kuvattua malleilla

\begin{align}
&\label{malli-1} x_{k+1} = f(x_k, \nu_k),\\
&\label{malli-2} y_{k} = h(x_k)+e_k.
\end{align}

Lisäksi tiedetään prosessin alkuhetken jakauma $x_0 \sim p_{x_{0}}$, tähän liittyvän kohinaprosessin jakauma $\nu_k \sim p_{\nu_{k}}$ sekä malliin $y_k$ liittyvä kohina $e_k \sim p_{e_k}$. Koska hiukkassuodinalgoritmit pyrkivät ratkaisemaan juurikin epälineaarisen, ei-Gaussisen suodinongelman, voivat funktiot $f(\cdot)$ ja $h(\cdot)$ olla epälineaarisia eikä kohinan tarvitse olla normaalijakautunutta.

Mallit voidaan esittää myös yleisemmässä jakaumamuodossa

\begin{align}
&\label{malli-3} x_{k+1} \sim p(x_{k+1}|x_k),\\
&\label{malli-4} y_{k} \sim p(y_k|x_k).
\end{align}

\noindent Tutkielman teoriaosassa käytetään ensisijaisesti yhtälöiden (\ref{malli-3}) ja  (\ref{malli-4}) muotoilua. Empiirisessä osassa palataan yhtälöiden (\ref{malli-1}) ja (\ref{malli-2}) muotoiluun. 

Suodinongelmaa lähellä on myös niin kutsuttu siloitteluongelma (*smoothing problem*), jossa ollaan kiinnostuneita prosessin $x_k$ posteriorijakaumasta $p(x_k|y_k)$ jokaisella aika-askeleella $\{1,\ldots,k\}$, ei ainoastaan tietyllä aika-askeleella $k$. Hiukkassuodinalgoritmit näyttävät ratkaisevan siloitteluongelman ilmaiseksi, mutta tähän liittyy kuitenkin joidenkin mallien kohdalla mahdollista epätarkkuutta, joten tarvittaessa tasoitusongelma pitää ratkaista erikseen. Tähän ongelmaan palataan tutkielman luvussa 3. Kuva \ref{fig:suodin_vs_siloitin} selittää suodin- ja siloitteluongelmien eron. Kuva mukailee Särkkää (2013) [@sarkka-2013].

\begin{figure}[H]
\centering
\includegraphics[width=9cm]{suodin_vs_siloitin_cropped}
\caption{Suodin- ja siloitteluongelma}
\label{fig:suodin_vs_siloitin}
\end{figure}

\section{Suodin- ja siloitteluongelmien historiaa}

Tämä alaluku esittää pääpiirteittään suodinongelmalle esitettyjen ratkaisujen historian. Lineaarisen suodinongelman osalta alaluku noudattaa Crisanin artikkelia "The stochastic filtering problem: a brief historical account" (2014) [@crisan-2014] sekä Grewalin ja Andrewsin artikkelia "Applications of Kalman Filtering in Aerospace 1960 to the Present" (2010) [@Grewal-2010]. Hiukkassuotimien osalta lähteenä toimii Cappé \&al (2007) [@cappe-2007]. 

Suodinongelma nousi esille insinööritieteiden sekä sotateollisuuden käytännön ongelmista 2. maailmansodan aikana, vaikkakin suodinongelman diskreetin ajan ratkaisut juontavat jo Andrei N. Kolmogorovin 30-luvun artikkeleihin. Jatkuvan ajan tilanteessa ensimmäisen optimaalisen, kohinan sallivan suotimen esitti kybernetiikan kehittäjä, matemaatikko Norbert Wiener. Wiener-suotimena tunnettua ratkaisuaan varten Wiener muotoili seuraavat kolme ominaisuutta, jotka prosessin $X_k$ estimaatin $\hat{X}_k$ pitää toteuttaa. 

\begin{enumerate}
\vspace{\baselineskip}
\item \textit{Kausaliteetti}: $X_k$ tulee estimoida käyttäen arvoja $Y_s$, missä $s \leq k$.
\item \textit{Optimaalisuus}: $X_k$:n estimaatin $\hat{X}_k$ tulee minimoida keskineliövirhe $\mathbb{E}[(X-\hat{X}_k)^2]$.
\item \textit{On-line-estimointi}: Estimaatin $\hat{X}_k$ tulee olla saatavissa jokaisella aika-askeleella $k$. 
\vspace{\baselineskip}
\end{enumerate}

Wiener sovelsi ratkaisussaan stationaaristen prosessien spektriteoriaa. Tulokset julkaistiin salaisina Yhdysvaltojen asevoimien tutkimuksesta vastanneen National Defense Research Committeen (NDRC) raportissa vuonna 1942. Tutkimus tunnettiin sodan aikana lempinimellä "Keltainen vaara", sekä painopaperinsa värin että vaikeaselkoisuutensa vuoksi. Myöhemmin Wiener esitti tuloksensa julkisesti kirjassaan \textit{Extrapolation, Interpolation and Smoothing of Stationary Time Series} (1949). Wienerin alkuperäiset kolme perusperiaatetta päteveät edelleen kaikille suodinongelman ratkaisuille, myös hiukkassuotimille. 

Kenties tärkein ja varmasti tunnetuin lineaariseen suodinongelman ratkaisu on Kalman-suodin. Suotimen kehittivät R.E. Kalman ja R.S. Bucy 1950- ja 60-lukujen taitteessa Yhdysvaltain kylmän sodan kilpavarustelutarpeisiin perustetussa Research Institute for Advanced Studies -tutkimuslaitoksessa (RIAS). Kalman-suodin on suodinongelman diskreetin ajan ratkaisu, kun taas Kalman-Bucy-suodin on jatkuvan ajan ratkaisu. Kohinan ollessa normaalijakautunutta on Kalman-suodin Wiener-suotimen tavoin lineaarisen suodinongelman optimaalinen ratkaisu. Wiener-suotimella ja Kalman-suotimella on kuitenkin erilaiset oletukset, minkä vuoksi erityisesti säätö- ja paikannussovelluksissa Kalman-suotimen käyttö on luontevampaa. Suotimien oletuksia ja oletusten välisiä eroja ei käsitellä tässä tutkielmassa, mutta alaluvussa \@ref(kf-yhteydet-erot) käsitellään Kalman-suotimen formaalia yhteyttä hiukkassuotimiin.

Kalman-suodinta voidaan soveltaa myös epälineaarisessa tapauksessa, kunhan suodinongelman funktiot $f(\cdot)$ ja $h(\cdot)$ ovat derivoituvia ja niihin liittyvä kohina oletetaan normaalijakautuneeksi. Tätä ratkaisua kutsutaan laajennetuksi Kalman-suotimeksi (*extended Kalman filter*, EKF). Suodin kehitettiin 60-luvulla NASA:n Apollo-ohjelman tarpeisiin, vaikkakin itse avaruusalusten laitteistot hyödynsivät lentoratojen laskennassa Kalman-suotimen perusversiota. Laajennetun Kalman-suotimen toimintaperiaate perustuu epälineaaristen funktioiden linearisointiin Taylorin kehitelmän avulla kulloisenkin estimaatin ympärillä. Laajennettu Kalman-suodin on erityisesti paikannussovellusten \textit{de facto} -suodinstandardi, mutta suodin ei kuitenkaan ole epälineaarisen ongelman optimaalinen estimaattori.

Kalman-suotimesta on lisäksi olemassa lukuisia muita epälineaarisiin ongelmiin soveltuvia laajennuksia, muun muassa paikkaratkaisun Kalman-suodin (*position Kalman filter*, PKF), hajustamaton Kalman-suodin (*unscented Kalman filter*, UKF) sekä tilastollisesti linearisoitu Kalman-suodin (*statistically linearized Kalman filter*, SLF). Kuitenkin jos prosessin $X_t$ mallia ei tunneta tarkasti tai kohinaa ei voida olettaa normaalijakautuneeksi, ovat hiukkassuotimet eli sekventiaaliset Monte Carlo -menetelmät Kalman-suotimen johdannaisia parempia ratkaisuja. Vaikka tila-avaruuden dimensioiden kasvaessa kasvaa myös hiukkassuotimien vaatima laskentateho, ovat hiukkassuotimet aina sitä parempia mitä epälineaarisempia mallit ovat ja mitä kauempana normaalijakaumasta kohina on. Viimeisten vuosikymmenten aikana laskennan teho on kasvanut merkittävästi samalla kun laskennan hinta on vastaavasti romahtanut, mikä puoltaa Monte Carlo -menetelmien käyttöä entistä useammissa ongelmissa. 

Joitakin suodinongelman rekursiivisia Monte Carlo -ratkaisuja löytyy jo 1950\textendash 70-luvuilta, erityisesti säätöteoriaan piiristä. Olennainen nykyalgoritmeihin periytynyt oivallus varhaisissa suodinalgoritmeissa oli tärkeytysotannan käyttö halutun jakaumaestimaatin laskennassa. Tärkeytysotanta-algoritmiin voidaan turvautua, kun emme pysty suoraan tekemään havaintoja jostakin jakaumasta $p$ ja teemme sen sijaan havaintoja jakaumasta $q$, jota painotamme niin, että tuloksena saadaan jakauman $p$ harhaton estimaatti. Algoritmi on kuvattu tarkemmin tutkielman luvussa \@ref(hiukkassuotimet).

Tärkeytysotantaa käyttävä suodinongelman ratkaiseva SIS-algoritmi (*sequential importance sampling*) ei kuitenkaan vielä 70-luvulla löytänyt suurta käytännön suosiota. Osin tämä johtui puutteellisesta laskentatehosta, mutta algoritmi kärsi myös otosten ehtymisenä (*sample impoverishment*) tunnetusta ongelmasta. Monissa ongelmissa SIS-algoritmia käytettäessä suuri osa painoista päätyy vain tietyille partikkeleille, jolloin vastaavasti suuri osa partikkeleista ei enää estimoi haluttua jakaumaa. Tähän ongelmaan palataan myöhemmin tutkielmassa.

Merkittävän ratkaisun ehtymisongelmaan esittivät Gordon, Salmond ja Smith artikkelissaan "Novel approach to nonlinear/non-Gaussian Bayesian state estimation" (1993) [@Gordon-1993]. Artikkelin ratkaisu kulki nimellä *bootstrap filter*, saapasremmisuodin. Saapasremmisuodin vältti otosten ehtymisen uudellenotannalla, jossa matalapainoiset partikkelit korvattiin otoksilla korkeapainoisemmista partikkeleista. Ratkaisussa painot eivät myöskään riippuneet partikkelien aiemmista poluista vaan ainoastaan havaintojen uskottavuusfunktiosta. Vastaavaa ratkaisua käytetään tämän tutkielman uudemmassa SIR-algoritmissa (*sampling importance resampling*), jossa myös uudelleenotantaan sovelletaan tärkeytysotantaa. 

Sekventiaalisissa Monte Carlo -menetelmissä stokastisen prosessin posteriorijakauman esittämiseen käytettyjä otoksia kutsutaan partikkeleiksi tai hiukkasiksi ja menetelmiä siten hiukkassuotimiksi. Erityisesti myöhemmin esitettävää SIR-algoritmia kutsutaan usein hiukkassuotimeksi. Termiä hiukkassuodin käytti ensimmäisen kerran Del Moral artikkelissa "Nonlinear Filtering: Interacting Particle Resolution" (1996) [@DelMoral-1996], SMC-menetelmät termiä Liu ja Chen artikkelissa "Sequential Monte Carlo Methods for Dynamic Systems" (1998) [@Liu-1998]. Tässä tutkielmassa käytetään yleisemmin käytettyä termiä hiukkassuotimet.
